臺灣桃園地方法院刑事判決
111年度審易字第1645號
公  訴  人  臺灣桃園地方檢察署檢察官 
被      告  李靜宜


上列被告因竊盜案件，經檢察官提起公訴（111年度偵字第363號
），被告於本院準備程序進行中，就被訴事實為有罪之陳述，經
本院告知簡式審判程序意旨，並聽取當事人意見後，裁定依簡式
審判程序審理，判決如下：
    主  文
李靜宜犯侵入住宅竊盜罪，累犯，處有期徒刑捌月。
未扣案如附表二所示之犯罪所得，均沒收，於全部或一部不能沒
收或不宜執行沒收時，各追徵其價額。
    事實及理由
一、犯罪事實：
　　本案犯罪事實，除起訴書如附表一「原記載內容」欄所示之
    記載，應更正如附表一「更正後內容」欄所示外，餘均引用
    檢察官起訴書之記載（如附件）。
二、證據名稱：
  ㈠被告李靜宜於偵訊及本院審理時之自白。
  ㈡告訴人韋金香、證人林巧韻於警詢時之證述。
  ㈢職務報告、刑案現場照片、監視器畫面截圖、住宅租賃契約
    書。
三、論罪科刑：
  ㈠核被告所為，係犯刑法第321條第1項第1款之侵入住宅竊盜罪
    。
  ㈡依照司法院釋字第775 號解釋意旨及刑事訴訟法第161 條第1
     項規定可知，檢察官就前階段被告構成「累犯事實」負擔
    主張及舉證責任，並就後階段被告依累犯規定「加重其刑事
    項」負擔主張及說明責任（最高法院110 年度台上大字第56
    60號裁定意旨參照）。本件檢察官就被告有如附件起訴書犯
    罪事實欄一、所載之累犯事實，業已提出被告之前案查註紀
    錄表在案（參起訴書之記載及偵卷第77頁至第93頁），且為
    被告所坦白承認（參本院卷111年10月3日準備程序筆錄第3
    頁），應認足以證明被告累犯之事實。又檢察官於審理時主
    張被告一再涉犯刑事案件，請本院依累犯之規定加重其刑。
    而被告前因①竊盜案件，經臺灣彰化地方法院以107年度審易
    字第55號判處有期徒刑10月（共4罪）、8月（共7罪），應
    執行有期徒刑3年6月，上訴後，嗣經臺灣高等法院臺中分院
    以107年度上易字第350號就有期徒刑10月（共4罪）暨定應
    執行刑部分均撤銷，改判處有期徒刑8月（共4罪），其他上
    訴駁回，並將撤銷改判部分所處之刑與上訴駁回部分所處之
    刑，合併定應執行有期徒刑2年6月確定；②竊盜案件，經臺
    灣彰化地方法院以107年度簡字第536號判處有期徒刑6月確
    定。上開①至②罪刑，嗣經臺灣高等法院臺中分院以107年度
    聲字第1669號裁定應執行有期徒刑2年9月確定，入監執行後
    ，於民國109年1月15日縮短刑期假釋出監，所餘刑期交付保
    護管束，迄109年12月3日保護管束期滿，未經撤銷假釋，其
    未執行之刑，以已執行論等情，有臺灣高等法院被告前案紀
    錄表在卷可參（見本院卷第15至34頁）。本院審酌其受有期
    徒刑執行完畢後，5 年以內故意再犯本案有期徒刑以上之罪
    ，為累犯。且係一再犯同罪質之罪，足見其惡性及對刑罰反
    應力薄弱，應依刑法第47條第1 項規定，加重其最低本刑（
    司法院大法官會議釋字第775 號解釋意旨參照）。
  ㈢爰審酌被告不思以正當手段獲取財物，為圖一己私益，竟恣
    意侵入他人住宅竊取財物，蔑視他人財產權，對民眾財產、
    居住安全及社會治安與經濟秩序產生危害，所為殊無可取。
    惟念其犯後坦承犯行，並衡其犯罪之動機、目的、手段、素
    行暨竊得財物之價值等一切情狀，量處如主文所示之刑。
四、沒收部分：
　㈠被告所竊如附表二所示之犯罪所得，均未扣案，亦未實際合
    法發還被害人，俱應依刑法第38條之1第1項前段、第3項規
    定宣告沒收，於全部或一部不能沒收或不宜執行沒收時，各
    追徵其價額。
　㈡被告所竊如附表三所示之物，雖亦屬被告犯罪所得，然均未
    扣案，本院審酌上開物品客觀價值低微，或屬特定身分之憑
    證，為具個人高度專屬性之物，倘告訴人申請註銷、掛失並
    補發，原證件、卡片及存簿即失去功用，是若就所竊得上開
    之物宣告沒收或追徵其價額而開啟執行程序探知該等物品所
    在、所有及其價額，其執行之效果與所耗費之公益資源顯然
    不符比例，故為免日後執行困難及過度耗費公益資源，本院
    認如對上開物品宣告沒收或追徵其價額，實欠缺刑法上之重
    要性，爰依刑法第38條之2第2項規定，就上開物品均不予宣
    告沒收或追徵其價額。　
五、應適用之法條：
　　刑事訴訟法第273 條之1 第1 項、第299 條第1 項前段、第
    310 條之2 、第454 條第2 項，刑法第321 條第1 項第1 款
    、第47條第1 項、第38條之1 第1 項前段、第3 項、第38條
    之2 第2 項，刑法施行法第1 條之1 第1 項。
六、如不服本判決應於收受判決後20日內向本院提出上訴書狀，
    並應敘述具體理由。其未敘述上訴理由者，應於上訴期間屆
    滿後20日內向本院補提理由書（均須按他造當事人之人數附
    繕本）「切勿逕送上級法院」。
本案經檢察官劉仲慧到庭執行職務。
中　　華　　民　　國　　111 　年　　11　　月　　2 　　日
                    刑事審查庭    法　官　呂曾達
以上正本證明與原本無異。
如不服本判決應於收受判決後20日內向本院提出上訴書狀，並應
敘述具體理由。其未敘述上訴理由者，應於上訴期間屆滿後20日
內向本院補提理由書(均須按他造當事人之人數附繕本)「切勿逕
送上級法院」。 
    　　　　　　　　　　　　　　　書記官　楊淨雲
中　　華　　民　　國　　111 　年　　11　　月　　3 　　日
附錄本案論罪科刑依據之法條：
中華民國刑法第321 條：
犯前條第1 項、第2 項之罪而有下列情形之一者，處6 月以上5
年以下有期徒刑，得併科50萬元以下罰金：
一、侵入住宅或有人居住之建築物、船艦或隱匿其內而犯之。
二、毀越門窗、牆垣或其他安全設備而犯之。
三、攜帶兇器而犯之。
四、結夥三人以上而犯之。
五、乘火災、水災或其他災害之際而犯之。
六、在車站、港埠、航空站或其他供水、陸、空公眾運輸之舟、
    車、航空機內而犯之。
前項之未遂犯罰之。
附表一：
欄別 原記載內容 更正後內容 備註 附件起訴書犯罪事實欄一、第1至7行 李靜宜前因竊盜等案件，經臺灣高等法院臺中分院以107年度上易字第350號判決判處應執行有期徒刑8月11次；另因竊盜案件，經臺灣彰化地方法院以107年度簡字第536號判決處有期徒刑6月確定；上開數罪經臺灣高等法院臺中分院以107年度聲字第1669號裁定定應執行刑2年9月，於民國109年1月15日假釋出監，於109年12月3日縮刑期滿假釋未經撤銷，視為執行完畢。 李靜宜前因①竊盜案件，經臺灣彰化地方法院以107年度審易字第55號判處有期徒刑10月（共4罪）、8月（共7罪），應執行有期徒刑3年6月，上訴後，嗣經臺灣高等法院臺中分院以107年度上易字第350號就有期徒刑10月（共4罪）暨定應執行刑部分均撤銷 ，改判處有期徒刑8月（共4罪），其他上訴駁回，並將撤銷改判部分所處之刑與上訴駁回部分所處之刑 ，合併定應執行有期徒刑2年6月確定；②竊盜案件，經臺灣彰化地方法院以107年度簡字第536號判處有期徒刑6月確定。上開①至②罪刑，嗣經臺灣高等法院臺中分院以107年度聲字第1669號裁定應執行有期徒刑2年9月確定，入監執行後，於民國109年1月15日縮短刑期假釋出監，所餘刑期交付保護管束，迄109年12月3日保護管束期滿，未經撤銷假釋，其未執行之刑，以已執行論。  附件起訴書犯罪事實欄一、第12行 國民健康保險卡 全民健康保險卡  
附表二：
犯罪所得（已尚未合法發還被害人者）   編號 犯罪所得 備註  1 灰色側背包1個 尚未合法發還被害人  2 印章1枚   3 現金新臺幣2000元  
附表三：
不予沒收之物   編號 犯罪所得 備註  1 居留證1張 得由被害人申請註銷、掛失及補發，其沒收顯欠缺刑法上之重要性，爰均不予宣告沒收或追徵其價額   全民健康保險卡1張   玉山商業銀行提款卡1張   中華郵政提款卡1張   郵政存簿儲金簿1本  
附件：
臺灣桃園地方檢察署檢察官起訴書
                                      111年度偵字第363號
　　被　　　告　李靜宜　女　47歲（民國00年00月00日生）
　　　　　　　　　　　　住○○市○○區○○○路0段00號
　　　　　　　　　　　　國民身分證統一編號：Z000000000號
上列被告因竊盜案件，業經偵查終結，認應提起公訴，茲將犯罪
事實及證據並所犯法條分敘如下：
　　　　犯罪事實
一、李靜宜前因竊盜等案件，經臺灣高等法院臺中分院以107年
    度上易字第350號判決判處應執行有期徒刑8月11次；另因竊
    盜案件，經臺灣彰化地方法院以107年度簡字第536號判決處
    有期徒刑6月確定；上開數罪經臺灣高等法院臺中分院以107
    年度聲字第1669號裁定定應執行刑2年9月，於民國109年1月
    15日假釋出監，於109年12月3日縮刑期滿假釋未經撤銷，視
    為執行完畢。詎仍不知悔改，於110年7月7日17時48分許，
    在桃園市○○區○○○○街00號（下稱上開房屋）前，見上開房屋
    大門未鎖，認有機可乘，竟意圖為自己不法所有，基於加重
    竊盜之犯意，自大門侵入上開房屋(侵入住宅部分未據告訴)
    ，徒手竊取韋金香所有之灰色側背包1個（內含居留證、國
    民健康保險卡、玉山商業銀行提款卡、中華郵政提款卡、存
    摺、印章、新臺幣2,000元等物）得手隨即步行離去。
三、案經韋金香訴由桃園市政府警察局桃園分局報告偵辦。
　　　　證據並所犯法條
一、證據清單及待證事實：
編號 證據名稱 待證事實 1 被告李靜宜於偵查中之自白 全部犯罪事實。 2 證人即告訴人韋金香於警詢中之證述 全部犯罪事實。 3 證人林巧韻於警詢中之證述 證明警員當時提供指認監視器畫面中之人為被告之事實。 4 刑案現場照片及監視器畫面截圖共48張 全部犯罪事實。 
二、核被告李靜宜所為，涉犯刑法第321條第1項第1款加重竊盜
    罪嫌。又查被告前有如犯罪事實欄所載之論罪科刑及執行情
    形，有本署刑案資料查註紀錄表1份附卷可憑，其於徒刑執
    行完畢5年內，故意再犯本案有期徒刑以上之罪，為累犯，
    請參照司法院大法官解釋釋字第775號解釋意旨及刑法第47
    條之規定，審酌依累犯之規定加重其刑。末按犯罪所得，屬
    於犯罪行為人者，沒收之，於全部或一部不能沒收或不宜執
    行沒收時，追徵其價額，刑法第38條之1第1項前段、第3項
    定有明文。被告所竊取之物，為被告之犯罪所得，請依刑法
    第38條之1第1項前段規定，予以宣告沒收，於全部或一部不
    能沒收或不宜執行沒收時，請依同條第3項規定追徵其價額
    。
三、依刑事訴訟法第251條第1項提起公訴。
　　此　致
臺灣桃園地方法院
中　　華　　民　　國　 111　　年　　5 　　月　　9 　　日
　　　　　　　　　　　　　　　檢　察　官  李佩宣
本件證明與原本無異
中　　華　　民　　國　 111　　年　  6 　　月　  30  　日
                              書  記  官  曾意翔
所犯法條：
中華民國刑法第321條第1項
犯前條第一項、第二項之罪而有下列情形之一者，處六月以上五
年以下有期徒刑，得併科五十萬元以下罰金：
一、侵入住宅或有人居住之建築物、船艦或隱匿其內而犯之。
二、毀越門窗、牆垣或其他安全設備而犯之。
三、攜帶兇器而犯之。
四、結夥三人以上而犯之。
五、乘火災、水災或其他災害之際而犯之。
六、在車站、港埠、航空站或其他供水、陸、空公眾運輸之舟、
    車、航空機內而犯之。